【裁判字號】    95,易,201
【裁判日期】    950210
【裁判案由】    竊盜等
【裁判全文】
臺灣臺中地方法院刑事判決               95年度易字第201號
公  訴  人  臺灣臺中地方法院檢察署檢察官
被      告  甲○○
上列被告因恐嚇取財等案件，經檢察官提起公訴（九十四年度偵
緝字第一七六九、一七七○號），本院合議庭裁定由受命法官獨
任進行簡式審判程序，判決如下：
    主           文
甲○○意圖為自己不法之所有，以恐嚇使人將本人之物交付，未
遂，處有期徒刑壹年貳月，扣案鐵撬壹支沒收；又連續損壞他人
之物（汽車前擋風玻璃、自動控制儀），足以生損害於他人，處
有期徒刑參月。應執行有期徒刑壹年肆月，扣案鐵撬壹支沒收。
    犯罪事實及理由
一、甲○○係臺中市西屯區大河里福上巷一七六弄七之一號「元
    力興股份有限公司」（下稱元力興公司）之職員，在職期間
    因懷疑公司會計乙○○故意不通知自己領薪水，心有不滿，
    竟基於毀損犯意，於民國九十四年二月七日，在臺中市○○
    區○○路八九巷一九號對面，持球棒（未扣案）砸毀乙○○
    使用屬其夫張文雄所有之車號PE-1752號自用小客車前擋風
    玻璃【價值約新台幣（下同）一萬元】，致該擋風玻璃破裂
    損壞，足以生損害於乙○○及張文雄。甲○○隨即於同日離
    職，離職後思及其在元力興公司任職期間屢遭公司負責人江
    榮華責罵，心懷怨恨，竟萌生竊取元力興公司機器憑以向江
    榮華勒贖之念頭，為達此目的，甲○○先於九十四年二月二
    十二日上午九時十六分許，意圖為自己不法之所有，基於恐
    嚇取財犯意，以其持用之0000000000號行動電話（未扣案）
    ，傳送內容為「黑社會老大車子噴上你的地址和電話想一想
    賓士車被破壞這招借刀殺人之計不錯吧請你享用」之簡訊予
    江榮華，暗示將危害江榮華。復於九十四年二月二十八日凌
    晨零時三十分許，與元力興公司離職員工周國強（所犯加重
    竊盜罪業據本院以九十四年度易字第一六七二號判處有期徒
    刑九月確定）共同意圖為自己不法之所有，基於竊盜犯意聯
    絡，由周國強駕駛車號N4-0012號自用小客車搭載甲○○前
    往夜間無人看守之元力興公司，由甲○○持其所有客觀上具
    危險性足供兇器使用之鐵撬一支，自公司後門入內行竊，周
    國強則在後門口把風。甲○○進入元力興公司後，即接續竊
    取元力興公司所有之硬度機一台、投影機電腦主機一台、游
    標卡尺二支、牙攻三支，機械控制鑰匙八支、內徑分厘卡四
    支、外徑分厘卡三支、車刀四十支、備用模具十個、沖床模
    具二十個、銅極一袋約二百個（共價值一百零一萬一千元左
    右），得手後將之搬到後門口，由甲○○及周國強共同搬運
    至前述自用小客車，再分二次載到臺中市○○區○○路與西
    屯路口路邊，以工業用紙袋覆蓋隱藏。甲○○於進入元力興
    公司行竊過程中，另超出與周國強犯意聯絡範圍，而承接前
    開毀損之概括犯意，以元力興公司內之鐵鎚敲毀該公司所有
    之自動控制儀三台（價值共約十六萬元），致該控制儀損壞
    不堪使用，足以生損害於元力興公司。甲○○竊得上開物品
    後，本於同一恐嚇取財目的，於九十四年二月二十八日下午
    二時許，以上述行動電話傳送內容為「匯十萬到我戶頭我機
    器還你大家相安無事」之簡訊予江榮華，使江榮華心生畏懼
    ，而報警處理。嗣甲○○於九十四年三月一日下午四時四十
    分許，在臺中市西屯區大河里福上巷一九七弄口為警查獲，
    並在前揭N4-0012號自用小客車內扣得元力興公司失竊之硬
    度機一台、投影機電腦主機一台、游標卡尺二支、牙攻三支
    ，機械控制鑰匙八支、內徑分厘卡四支、外徑分厘卡三支、
    車刀四十支（已由江榮華領回，另失竊之備用模具十個、沖
    床模具二十個、銅極一袋約二百個，業經甲○○交付不知情
    之綽號「阿龍」不詳姓名年籍之人），及甲○○所有供行竊
    所用之鐵撬一支，其恐嚇取財犯行因而未得逞。
二、上開犯罪事實，業據被告甲○○於本院審理時坦承不諱，核
    與告訴人乙○○、元力興公司代表人江榮華指訴汽車擋風玻
    璃遭破壞、公司儀器被毀損及失竊等情，及共犯周國強供述
    其與被告共同竊取元力興公司物品之情節，均相符合，並有
    乙○○汽車前擋風玻璃被砸裂之照片二張（見6806號偵卷第
    8頁）、警員查獲被告時拍攝之贓物及行竊工具鐵撬照片共
    十三張（見4209號偵卷第34-40頁）、被告傳送之恐嚇取財
    簡訊照片二張（見4209號偵卷第41、42頁）、元力興公司自
    動控制儀被毀損之照片二張（見4209號偵卷第43頁）、江榮
    華代表元力興公司領回失竊贓物所出具之贓物認領保管單一
    紙（見4209號偵卷第49頁）在卷可稽，復有上開鐵撬一支扣
    案足資佐證，足見被告自白與事實相符。本件事證明確，被
    告犯行堪以認定。
三、
  (一)扣案鐵撬為金屬材質，質地堅硬，形體銳利，客觀上足以對
    人身安全構成威脅，自屬兇器。又被告持球棒砸乙○○使用
    張文雄所有汽車前擋風玻璃，以鐵鎚敲元力興公司自動控制
    儀，致該等物品喪失效用，自足以生損害於乙○○、張文雄
    及元力興公司。故核被告所為，係犯刑法第三百五十四條之
    毀損他人物品罪、第三百二十一條第一項第三款之攜帶兇器
    竊盜罪及第三百四十六條第三項、第一項之恐嚇取財未遂罪
    。
  (二)被告就上開攜帶兇器竊盜犯行，與周國強間有犯意聯絡及行
    為分擔，均為共同正犯。被告所犯恐嚇取財罪部分，已著手
    於犯罪行為之實行而不遂，為未遂犯，爰依刑法第二十六條
    前段規定，減輕其刑。公訴意旨漏未論述被告恐嚇取財犯行
    屬未遂犯，容有未當，予以敘明。
  (三)被告竊取元力興公司多項物品之行為，時地密接，侵害法益
    相同，為接續犯。又被告為達一個恐嚇取財十萬元目的，而
    有先後二次傳送簡訊實施恐嚇取財之行為，為接續犯，亦僅
    成立一罪（最高法院八十年度台上字第六一三六號判決意旨
    參照）。檢察官雖未就被告於九十四年二月二十二日傳送簡
    訊恐嚇取財之行為提起公訴，惟此部分與起訴成罪之恐嚇取
    財未遂罪有接續犯之實質上一罪關係，而為起訴效力所及，
    本院自得予以審理。被告先後二次毀損他人物品行為，時間
    緊接，犯罪構成要件相同，顯係基於概括犯意為之，應依連
    續犯之規定論以一罪，並加重其刑。被告所犯攜帶兇器竊盜
    與恐嚇取財未遂二罪間，有手段目的之牽連關係，應依刑法
    第五十五條規定，從法定刑較重之恐嚇取財未遂罪處斷。另
    被告於偵訊時已供稱：「（檢察官問：是否合意去砸毀公司
    物品？）我是進去後，自己臨時起意砸壞的，只是想洩憤」
    等語（見4209號偵卷第59頁），是其所犯恐嚇取財未遂、連
    續毀損二罪，犯意各別，行為互殊，罪名有異，應予分論併
    罰。公訴意旨漏未斟酌於此，而認被告所犯上開三罪均有牽
    連犯之裁判上一罪關係，尚有未洽，併予敘明。
  (四)爰審酌被告持球棒、鐵鎚毀損他人財產之行為，足以生損害
    於告訴人，其行竊所得財物價值上百萬元，犯罪所生危害非
    輕，迄未賠償告訴人，偵查中係經發布通緝始到案，對於自
    己違法行為未能主動面對司法裁判，惟其行竊所得贓物大部
    分已由警方追回發還告訴人元力興公司，且被告事後坦承犯
    行，態度良好，暨其犯罪之動機、目的、手段等一切情狀，
    分別量處如主文所示之刑，並定其應執行之刑。
  (五)扣案鐵撬一支，係被告所有供本案行竊所用之物，業據被告
    供明在卷，爰依刑法第三十八條第一項第二款規定，予以宣
    告沒收。另被告持以毀損汽車前擋風玻璃所用之球棒及傳送
    恐嚇取財簡訊所用之行動電話，並未扣案，形體不明，加以
    案發迄今已近一年，恐已滅失，爰不併予宣告沒收。
據上論斷，應依刑事訴訟法第二百七十三條之一第一項、第二百
九十九條第一項前段，刑法第五十六條、第三百二十一條第一項
第三款、第三百四十六條第三項、第一項、第二十六條前段、第
三百五十四條、第五十五條、第五十一條第五款、第三十八條第
一項第二款，罰金罰鍰提高標準條例第一條前段，判決如主文。
中    華    民    國    95    年    2     月    10    日
                  刑事第十二庭  法  官  羅智文
上正本證明與原本無異。
如不服本判決，應於送達後十日內向本院提出上訴狀（須附繕
本），上訴於臺灣高等法院臺中分院。
                                書記官  鐘麗芳
中    華    民    國    95    年    2     月    10    日
附錄本案論罪科刑法條
刑法第321條第1項第3款
犯竊盜罪而有左列情形之一者，處6月以上、5年以下有期徒刑：
三  攜帶兇器而犯之者。
刑法第346條第1、3項
意圖為自己或第三人不法之所有，以恐嚇使人將本人或第三人之
物交付者，處6月以上5年以下有期徒刑，得併科1000元以下罰金
。
前二項之未遂犯罰之。
刑法第354條
毀棄、損壞前二條以外之他人之物或致令不堪用，足以生損害於
公眾或他人者，處2年以下有期徒刑、拘役或500元以下罰金。


司法院資訊處製作；財團法人民間司法改革基金會備份。
